臺灣宜蘭地方法院刑事判決　　　　　　　　　　　　　　九十三年度訴字第一八號
　　公　訴　人　臺灣宜蘭地方法院檢察署檢察官
　　被　　　告　甲○○
右列被告因違反毒品危害防制條例案件，經檢察官提起公訴（九十二年度毒偵字第一
○一○號），經本院裁定進行簡式審判程序，爰不經通常審判程序判決如左：
    主  文
甲○○施用第一級毒品，累犯，處有期徒刑拾月，扣案之第一級毒品海洛因壹包（淨
重零點零玖公克、包裝重零點肆公克）沒收銷燬之。
    事  實
一、甲○○前因違反肅清煙毒條例案件，經臺灣板橋地方法院以八十一年度訴字第二
    二○二號刑事判決判處有期徒刑三年三月，於民國八十九年七月一日假釋出監，
    刑期至九十一年二月十四日屆滿，以已執行論。又曾因施用毒品案件，經臺灣臺
    北地方法院以八十七年度毒聲字第二六八號裁定送觀察、勒戒後，認有繼續施用
    毒品傾向，由該院以八十七年度毒聲字第五四○號裁定令入戒治處所施以強制戒
    治，於強制戒治期滿後，由臺灣臺北地方法院檢察署檢察官於八十八年九月六日
    ，以八十八年度戒毒偵字第二三號不起訴處分確定；復因施用第一級毒品海洛因
    （下稱海洛因）案件，經本院於九十二年八月十二日以九十二年度訴字第二一八
    號刑事判決判處有期徒刑八月，經提起上訴後，於九十二年十二月三日撤回上訴
    。詎甲○○猶不知悔改，竟基於施用海洛因抵癮之犯意，於九十二年十月二十八
    日下午某時，在宜蘭縣宜蘭市○○路七十一巷十六號住處，以將海洛因摻入香菸
    燒烤之方式，施用海洛因一次。嗣於同年月二十九日下午三時二十分許，在宜蘭
    縣宜蘭市○○路與復興路口為警緝獲，除於其身上查獲海洛因一小包（淨重零點
    零九公克、包裝重零點三四公克），並於同日下午五時四十分許採集其尿液送鑑
    定之結果，呈嗎啡陽性反應，始知悉上情。
二、案經宜蘭縣警察局報請臺灣宜蘭地方法院檢察署檢察官偵查起訴。
    理  由
一、右揭事實，業據被告甲○○於警、偵訊及本院審理中均坦承不諱。且其為警於九
    十二年十月二十九日下午三時二十分許緝獲後，於同日下午五時四十分許採集其
    尿液送請慈濟大學濫用藥物檢驗中心鑑定之結果，呈嗎啡陽性反應，有宜蘭縣警
    察局嫌疑犯尿液送驗編號、姓名對照表，及慈濟大學濫用藥物檢驗中心出具之檢
    驗總表各一紙附卷可稽，再扣案之白色粉末（淨重零點零九公克、包裝重零點三
    四公克）一包，經送請法務部調查局鑑定之結果，為毒品海洛因，有該局九十二
    年十一月二十日調科壹字第三○○○○○九八五號鑑定通知書一紙在卷可證，是
    被告之自白要與事實相符，應非虛詞，足堪採信。又被告前因施用毒品案件，經
    臺灣臺北地方法院以八十七年度毒聲字第二六八號裁定送觀察、勒戒後，認有繼
    續施用毒品傾向，由該院以八十七年度毒聲字第五四○號裁定令入戒治處所施以
    強制戒治，於強制戒治期滿後，由臺灣臺北地方法院檢察署檢察官於八十八年九
    月六日，以八十八年度戒毒偵字第二三號不起訴處分確定；復因施用海洛因案件
    ，經本院於九十二年八月十二日以九十二年度訴字第二一八號刑事判決判處有期
    徒刑八月，經提起上訴後，於九十二年十二月三日撤回上訴，有臺灣高等法院九
    十二年十二月十日院信刑天字一七八四三號函及臺灣高等法院被告全國前案紀錄
    表等件附卷可參。綜上所述，本件事證已臻明確，被告施用毒品犯行洵堪認定，
    應依法論科。
二、查被告甲○○於行為後，毒品危害防制條例業於九十二年七月九日修正公布，並
    自公布後六個月即九十三年一月九日施行，而修正前毒品危害防制條例第十條第
    一項施用第一級毒品罪之罰則，與修正後同條例第十條第一項施用第一級毒品罪
    之罰則相比較，兩者法定刑一致，依刑法第二條第一項前段規定，應適用九十二
    年七月九日修正公布之毒品危害防制條例處斷，核被告所為，係犯修正後毒品危
    害防制條例第十條第一項施用第一級毒品罪。被告於施用毒品前所持有第一級毒
    品之低度行為，業已為施用毒品之高度行為所吸收，不另論罪。次查，被告前因
    違反肅清煙毒條例案件，經臺灣板橋地方法院以八十一年度訴字第二二○二號刑
    事判決判處有期徒刑三年三月，於民國八十九年七月一日假釋出監，刑期至九十
    一年二月十四日屆滿，有前開臺灣高等法院被告全國前案紀錄表在卷可資佐憑，
    其於有期徒刑執行完畢後五年內再犯法定刑有期徒刑以上之本罪，應依刑法第四
    十七條累犯之規定，加重其刑。爰審酌被告歷經毒品危害防制條例觀察、勒戒及
    強制戒治等程序助其戒除毒癮後，不但未見成效，經本院於九十二年八月十二日
    以九十二年度訴字第二一八號刑事判決判處有期徒刑八月後猶不知悔改，顯見其
    已無法依憑己力拔除毒癮，實有處以較長刑期予之隔離之必要，方得為其遠離毒
    害，惟念其坦承犯行，態度良好等一切情狀，量處如主文所示之刑，以資警懲。
    扣案之海洛因一包（淨重零點零九公克、包裝重零點三四公克）屬查獲之毒品，
    依毒品危害防制條例第十八條第一項前段之規定，不問屬於犯人與否，應沒收銷
    燬之，爰依該規定宣告沒收銷燬之。
據上論斷，應依刑事訴訟法第二百七十三條之一第一項、第二百九十九條第一項前段
，修正後毒品危害防制條例第十條第一項、第十八條第一項前段，刑法第十一條前段
、第二條第一項前段、第四十七條判決如主文。
本案經檢察官劉憲英到庭執行職務
中      華      民      國    九十三    年      三      月     十八     日
                                    臺灣宜蘭地方法院刑事第四庭
                                        法  官  辜  漢  忠
右正本證明與原本無異。
如不服本判決，應於判決送達後十日內向本院提出上訴狀。（應附繕本）
                                        書記官  林  秀  麗
中      華      民      國    九十三    年      三月     十九     日
附錄本案論罪科刑法條全文
毒品危害防制條例第十條第一項
施用第一級毒品者，處六月以上五年以下有期徒刑。
